【裁判字號】    90,易,230
【裁判日期】    900607
【裁判案由】    傷害等
【裁判全文】
臺灣花蓮地方法院刑事判決                          九十年度易字第二三０號
    公  訴  人  臺灣花蓮地方法院檢察署檢察官
    被      告  丙○○
右列被告因恐嚇等案件，經檢察官提起公訴（九十年度偵字第七七一號），本院判決
如左：
    主  文
丙○○以加害生命之事，恐嚇他人致生危害於安全，處有期徒刑參月，如易科罰金，
以參佰元折算壹日；又傷害人之身體，處有期徒刑肆月，如易科罰金，以參佰元折算
壹日。應執行有期徒刑陸月，如易科罰金以參佰元折算壹日。
    事  實
一、丙○○於民國（下同）八十九年八月十五日十八時五十五分許，駕駛車號ＩＺ－
    七八五三號之自用小客車，沿花蓮縣吉安鄉○里○街行駛，行經該路與吉安鄉○
    ○路口時，因闖紅燈，差點撞及騎乘機車沿吉安鄉○○路往花蓮市方向行駛，正
    通過該路口之甲○○。因甲○○質問其為何不依號誌指示行進，丙○○竟基於恐
    嚇之犯意，以「你再說，你再說，我就開車撞死你」等加害生命之事恐嚇甲○○
    ，使其心生畏懼，致生危害於安全。復基於傷害他人身體之故意，徒手毆打甲○
    ○之左臉頰，致其左臉頰受有約一乘零點五公分撕裂傷之傷害。
二、案經被害人甲○○訴由花蓮縣警察局吉安分局報請台灣花蓮地方法院檢察署檢察
    官偵查起訴。
    理  由
一、訊據被告丙○○固坦承於上揭時、地徒手毆打甲○○成傷之犯行，惟矢口否認有
    恐嚇行為，辯稱；伊當時雖然有毆打被害人，但沒有說「你再說，你再說，我就
    開車撞死你」等恐嚇的話，伊當時是說「我撞到你我賠不起」等語。惟查，右揭
    犯罪事實，業據被害人甲○○迭於警訊、偵查及本院審理時指訴歷歷，並經證人
    乙○○、周東正於本院審理時證述翔實，且有行政院衛生署花蓮醫院診斷證明書
    一紙附卷可稽，被告所辯顯係事後飾卸之詞，不足採信，本件事證明確，被告犯
    行洵堪認定，應予依法論科。
二、核被告丙○○所為，係犯刑法第三百零五條之恐嚇危害安全罪及第二百七十七條
    第一項之普通傷害罪。被告所犯上揭二罪間，犯意各別，行為互殊，應分論併罰
    。爰審酌被告丙○○之素行，因自己違規駕車闖越紅燈在先，差點撞及被害人甲
    ○○，而被害人為患有小兒麻痺之殘障人士，被告經其指正竟心生不滿，除對被
    害人為恐嚇犯行外，並徒手毆打被害人成傷，猶如路霸行徑，造成社會善良風氣
    嚴重受損，及其犯罪後之態度、尚未賠償被害人所受損害等一切情狀，分別量處
    如主文所示之刑，並諭知易科罰金之折算標準。且依法定其應執行刑及諭知易科
    罰金之折算標準，以示警懲。惟按行為後法律有變更者，適用裁判時之法律；但
    裁判前之法律有利於行為人者，適用最有利於行為人之法律，刑法第二條第一項
    定有明文。且如易服勞役、易科罰金等法令之變更，亦有刑法第二條第一項規定
    之適用（最高法院二十四年七月刑庭總會決議、最高法院二十九年度上字第五二
    五號判例參照）。經查，刑法第四十一條業於九十年一月四日修正，同年一月十
    日經總統公布實施，該條修正為：「犯最重本刑為五年以下有期徒刑之罪，而受
    六月以下有期徒刑或拘役之宣告，因身體、教育、職業、家庭之關係或因其他正
    當事由，執行顯有困難者，得以一元以上三元以下折算一日，易科罰金。但確因
    不執行所宣告之刑，難收矯正之效或難以維持法秩序者，不在此限。」「併合處
    罰之數罪，均有前項情形，其應執行之刑逾六月者，亦同」；較諸修正前刑法第
    四十一條規定：「犯最重本刑為三年以下有期徒刑以下之刑之罪，而受六月以下
    有期徒刑或拘役之宣告，因身體、教育、職業或家庭之關係，執行顯有困難者，
    得以一元以上三元以下折算一日，易科罰金」，就易科罰金部分，修正前後之法
    律對本案被告均無不同，是依據前開說明，本案自應適用裁判時即修正後之刑法
    第四十一條第一項前段規定，對被告為易科罰金之諭知，併此敘明。
據上論斷，應依刑事訴訟法第二百九十九條第一項前段，刑法第二條第一項前段、第
三百零五條、第二百七十七條第一項、第五十一條第五款、第四十一條第一項前段，
罰金罰鍰提高標準條例第一條前段、第二條，判決如主文。
本案經檢察官李子春到庭執行職務。
中      華      民      國    九十      年      六      月      七      日
                              臺灣花蓮地方法院刑事庭
                                  法  官  林  國  泰
右正本證明與原本無異。
如對本判決不服，應於送達後十日內，向本院提出上訴狀。（應抄附繕本）告訴人或
被害人如對於本判決不服者，應具備理由請求檢察官上訴，其上訴期間之計算係以檢
察官收受判決正本之日期為準。
                          法院書記官
中      華      民      國    九十      年      六      月      十二    日
附錄本判決論罪之法律條文：
刑法第三百零五條
以加害生命、身體、自由、名譽、財產之事恐嚇他人，致生危害於安全者，處二年以
下有期徒刑、拘役或三百元以下罰金。
刑法第二百七十七條
傷害人之身體或健康者，處三年以下有期徒刑，拘役或一千元以下罰金。
犯前項之罪，因而致人於死者，處無期徒刑或七年以上有期徒刑，致重傷者，處三年
以上、十年以下有期徒刑。


司法院資訊處製作；財團法人民間司法改革基金會備份。
